臺灣苗栗地方法院刑事判決
110年度苗簡字第785號
聲  請  人  臺灣苗栗地方檢察署檢察官
被      告  周育瑞



上列被告因賭博等件，經檢察官聲請以簡易判決處刑（110年度
偵字第2958號），本院判決如下：
    主  文
周育瑞共同犯圖利聚眾賭博罪，處有期徒刑貳月，如易科罰金，
以新臺幣壹仟元折算壹日。
扣案如附表一、二所示之物均沒收；未扣案之犯罪所得新臺幣拾
貳萬元沒收，於全部或一部不能沒收或不宜執行沒收時，追徵其
價額。
    事實及理由
一、本件犯罪事實及證據，除犯罪事實欄一第2列至第3列關於「
    竟基於違反電子遊戲場業管理條例及意圖營利供給賭博場所
    、聚眾賭博之犯意」，應更正為「竟基於與邱建誠違反電子
    遊戲場業管理條例及意圖營利供給賭博場所、聚眾賭博之犯
    意聯絡」、第6列關於「並出租」之記載應補充為「負責整
    理場內、維修機台及兌獎，並出租」、第12列關於「可兌換
    500元、」後應補充「4顆骰子連號可兌換1,000元、」；另
    補充「本院110年度聲搜字第216號搜索票1份」、被告於本
    院訊問中之自白作為證據外，餘均引用如附件檢察官聲請簡
    易判決處刑書內容之記載。
二、論罪科刑部分：
  ㈠被告行為後，刑法第266條於111年1月12日修正公布，於同年
    月14日生效施行。修正前刑法第266條第1項規定：「在公共
    場所或公眾得出入之場所賭博財物者，處3萬元以下罰金。
    」修正後則提高罰金為新臺幣(下同)5萬元以下；經比較新
    舊法結果，修正後刑法第266條第1項規定，並無較有利於行
    為人之情形，依刑法第2條第1項前段規定，自應適用被告行
    為時即修正前刑法第266條第1項之規定。
　㈡核被告所為，係犯電子遊戲場業管理條例第22條之非法經營
    電子遊戲場業罪，刑法第268條前段、後段之圖利供給賭博
    場所、圖利聚眾賭博罪及修正前刑法第266 條第1 項前段之
    在公眾得出入之場所賭博罪。被告與邱建誠間具有犯意聯絡
    及行為分擔，應論以共同正犯。
　㈢又按刑事法若干犯罪行為態樣，本質上即具有反覆、延續之
    行為概念，而依社會客觀通念，認為符合一個反覆、延續性
    之行為觀念，無法期待行為人僅有單一行為者，在刑法評價
    上，即應成立集合犯而屬一罪，至於何種犯罪行為具有反覆
    實施、延續性之本質，除就法條構成要件之文義觀察外，亦
    須視犯罪行為之性質與內容而定。查被告未辦理營業登記而
    擺設電動賭博器具經營電子遊戲場業、供給場所、聚眾賭博
    及賭博之時間，雖係自109年11月某日起至110年4月14日晚
    上7時20分許被警查獲止，然電子遊戲場業管理條例之立法
    目的即為管理電子遊戲場業，電子遊戲場業係指以經營電子
    遊戲場為業務者，且刑法上所謂「業務」，係指以反覆同種
    類之行為為目的之社會活動，是其本身即具有反覆實施之性
    質，且侵害者為同一法益，揆諸前揭所述，應成立集合犯，
    僅成立一罪。又被告前後多次藉由經營電子遊戲場業而與不
    特定賭客在公眾得出入之場所賭博財物、供給賭博場所、聚
    眾賭博之犯行，均時間密接，且依社會通念，復足可認為係
    基於一個意思決定所為之具有反覆性及延續性之行為，亦為
    「集合犯」，僅成立一罪。被告乃以一行為同時觸犯上開罪
    名，為想像競合犯，應均依刑法第55條規定，從一重之圖利
    聚眾賭博罪處斷。　
　㈣爰審酌被告前無犯罪科刑紀錄，有臺灣高等法院被告前案紀
    錄表1份在卷可查，素行尚可。被告未經許可擅自經營電子
    遊戲場業，破壞國家對於電子遊戲場業之管理，又設置賭博
    性電子遊戲機檯與他人賭博財物，助長社會大眾之僥倖心理
    ，所為顯非可取，惟念及被告犯後坦承犯行，態度尚可，暨
    其於本院訊問中自陳從事技術員、月收入2萬6千元、智識程
    度高中畢業等一切情狀，量處如主文所示之刑，並諭知易科
    罰金之折算標準。
　㈤沒收:
　1.扣案如附表一編號1至9所示之機台為當場賭博之器具，附表
    二所示之物，係在兌換籌碼處之財物，均應依刑法第266條
    第3項規定，不問屬於犯人與否，均宣告沒收；扣案附表一
    編號10至12所示之物，均係被告所有供本案犯罪所用之物，
    業據被告於警詢、偵訊中陳明在卷（見偵卷第18、90頁），
    爰依刑法第38條第2項前段之規定，宣告沒收。　　　　
　2.另據被告於本院訊問中自陳其月薪為2萬元，從109年11月至
    為警查獲共獲利12萬元等語，是被告本案犯罪所得合計12萬
    元，並未扣案，應依刑法第38條之1第1項前段規定宣告沒收
    ，並依同條第3項規定，諭知於全部或一部不能沒收或不宜
    執行沒收時，追徵其價額。　　　　
　3.扣案如附表三所示之物，固係被告當場查扣並供本案犯罪所
    用之物，惟均非被告所有之物，業據被告供陳明確（見偵卷
    第14頁），爰均不予宣告沒收，附此敘明。
三、依刑事訴訟法第449條第1項前段、第3項、第450條第1項、
    第454 條第2 項，電子遊戲場業管理條例第15條、第22條，
    刑法第2條第1項前段、第11條前段、第28條、第266條第1項
    前段(修正前)、第3項、第268條、第55條、第41條第1項前
    段、第38條第2項前段、第38條之1第1項前段、第3項，刑法
    施行法第1條之1第1項，逕以簡易判決處刑如主文。
四、如不服本判決，得自收受送達之翌日起20日內，向本院提出
    上訴狀，上訴於本院第二審合議庭（須附繕本）。
本案經檢察官邱舒虹聲請以簡易判決處刑。
中　　華　　民　　國　　111 　年　　2　　月　　16　　日
                  苗栗簡易庭  法  官  郭世顏
以上正本證明與原本無異。
如不服本判決應於收受判決後20日內向本院提出上訴書狀。
                              書記官  呂  彧
中　　華　　民　　國　　111 　年　　2 　　月　　16　　日
　　　　　　　　　
附表一：
編號 物品名稱及數量 1 電子遊戲機台A1（含機台1台、主機板1塊、骰子9顆） 2 電子遊戲機台A2（含機台1台、主機板1塊、木架2個、骰子13顆） 3 電子遊戲機台A3（含機台1台、主機板1塊、木架1個、骰子7顆） 4 電子遊戲機台A4（含機台1台、主機板1塊、木架1個、骰子6顆） 5 電子遊戲機台B1（含機台1台、主機板1塊、骰子8顆） 6 電子遊戲機台B2（含機台1台、主機板1塊、骰子8顆） 7 電子遊戲機台B3（含機台1台、主機板1塊、骰子5顆） 8 電子遊戲機台B4（含機台1台、主機板1塊、骰子6顆） 9 電子遊戲機台B5（含機台1台、主機板1塊、骰子6顆） 10 三星手機1支（型號：A20、IMEI 1：000000000000000、IMEI 2：0000000000000000） 11 筆記本3本 12 筆記紙4張 

附表二：
編號 現金存放位置及金額 1 電子遊戲機A1機台內460元 2 電子遊戲機A2機台上方2,100元、機台內1,200元 3 電子遊戲機A3機台內5290元 4 電子遊戲機A4機台上方1,500元、機台內10,460元 5 電子遊戲機B1機台內2,360元 6 電子遊戲機B2機台內4,730元 7 電子遊戲機B3機台內300元 8 電子遊戲機B4機台內20元 9 電子遊戲機B5機台內3,120元 

附表三：
編號 物品名稱及數量 1 監視器主機1台 2 螢幕1台 3 網路分享器1台 4 監視器1台 5 飛寶紅包袋5包 6 骰子8顆 

附記論罪之法條全文：
電子遊戲場業管理條例第22條
違反第15條規定者，處行為人1 年以下有期徒刑、拘役或科或併
科新台幣50萬元以上250萬元以下罰金。

電子遊戲場業管理條例第15條
未依本條例規定辦理營利事業登記者，不得經營電子遊戲場業。

刑法第266條
在公共場所或公眾得出入之場所賭博財物者，處 3 萬元以下罰
金。但以供人暫時娛樂之物為賭者，不在此限。
當場賭博之器具與在賭檯或兌換籌碼處之財物，不問屬於犯人與
否，沒收之。
　
刑法第268條
意圖營利，供給賭博場所或聚眾賭博者，處 3 年以下有期徒刑
，得併科 9 萬元以下罰金。

附件： 
臺灣苗栗地方檢察署檢察官聲請簡易判決處刑書　
                                     110年度偵字第2958號
　　被　　　告　周育瑞　
上列被告因賭博等案件，業經偵查終結，認為宜聲請以簡易判決
處刑，茲將犯罪事實及證據並所犯法條分敘如下：
　　　　犯罪事實
一、周育瑞知悉未依電子遊戲場業管理條例之規定領有電子遊戲
    場業營業級別證者，不得經營電子遊戲場業，竟基於違反電
    子遊戲場業管理條例及意圖營利供給賭博場所、聚眾賭博之
    犯意，自民國109年11月起，在位於苗栗縣○○鎮○○路000號1
    樓「竹南飛寶選物販賣機」店之公眾得出入場所擔任店長，
    並出租上開場地供真實姓名不詳綽號寶寶、小鄭等人擺放俗
    稱「夾娃娃機骰子臺」之「TOYSTORY」電子遊戲機9台，供
    不特定人投幣把玩賭博財物，該機檯賭法係在機台內擺放骰
    子或麻將及魔術方塊在透明塑膠盒內，每投幣新臺幣（下同
    ）20元可以把玩1次，操縱爪把抓取遊戲機內之透明塑膠盒
    再丟落，並依骰子呈現點數與顏色組合決定賭客可獲得之點
    數（如3顆骰子連號可兌換500元、5顆骰子連號可兌換4000
    元、6顆骰子連號可兌換1萬5,000元等），而麻將骰子則得
    依其呈現牌型兌換洗衣球。復經賭客江佳銘翻拍中獎骰子照
    片（江佳銘涉犯賭博部分另為職權不起訴處分），透過通訊
    軟體LINE女神聯盟群組上傳後，由周育瑞到場依點數兌換現
    金與洗衣球予賭客，如未抓中，所投入之硬幣則由遊戲機沒
    入而由周育瑞取得，以此方式與不特定人賭博財物，周育瑞
    得收取上開機台營收百分之5為作為分潤，而以此方式經營
    電子遊戲場業，並提供上開賭博處所及聚眾賭博。嗣為警於
    110年4月14日晚上7時20分許持搜索票至上址查緝，扣得上
    揭供賭博用之電子遊戲機9台（含IC板）、機台內及上方現
    金共3萬1540元及骰子等物，而查悉上情。
二、案經苗栗縣警察局移送偵辦。
　　　　證據並所犯法條
一、上開犯罪事實，業據被告周育瑞於警詢、偵查中坦承不諱，
    核與證人江佳銘於偵查中之證述大致相符，復有苗栗縣警察
    局刑事警察大隊搜索扣押筆錄、扣押物品目錄表、扣案物及
    現場查獲照片、現場圖、苗栗縣政府選物販賣機現場稽查報
    告、車行紀錄、LINE對話紀錄截圖等在卷可按，被告犯嫌應
    堪認定。
二、核被告周育瑞所為，係犯刑法第268條圖利供給賭博場所及
    聚眾賭博罪嫌及違反電子遊戲場業管理條例第22條之非法經
    營電子遊戲場業罪嫌。被告以一行為同時觸犯刑法第268條
    、電子遊戲場業管理條例第22條之非法營業罪嫌，為想像競
    合犯，請從一情節較重之意圖營利聚眾賭博罪嫌處斷。被告
    自109年11月至110年4月14日為警查獲止，在上址多次非法
    經營電子遊戲場及賭博，主觀上均係基於一個概括之犯意，
    客觀上於密接時間內在同一地點反覆持續相同犯行且未間斷
    ，以達到營利之目的，依照社會通常觀念，符合反覆性及延
    續性之行為概念，合併為包括之一罪評價，較為合理適當，
    請論以一罪。扣案之骰子、機台、主機板等物，為當場賭博
    之器具；至扣案現金3萬1540元，則係由遊戲機臺內取出之
    財物，屬於在賭檯上之財物，請均依刑法第266條第2項之規
    定，不問屬於犯人與否，宣告沒收之。
三、依刑事訴訟法第451條第1項聲請逕以簡易判決處刑。
　　此　　致
臺灣苗栗地方法院
中　　華　　民　　國　 110　　年　　8 　　月　　26　　日
　　　　　　　　　　　　　　  檢察官  邱舒虹
本件證明與原本無異
中　　華　　民　　國　 110　　年　　9 　　月　　17　　日
                              書記官  歐維清